<!DOCTYPE html PUBLIC "-//W3C//DTD XHTML 1.0 Transitional//EN" "http://www.w3.org/TR/xhtml1/DTD/xhtml1-transitional.dtd">
<html xmlns="http://www.w3.org/1999/xhtml">
<head>
	<meta http-equiv="Content-Type" content="text/html; charset=iso-8859-1" />
	<title>Ymmärrä suomea</title>
	<style type="text/css" media="all">@import "css/styles.css";</style>
	<script type="text/javascript" src="swfobject.js"></script>
</head>
<body class="font-medium">
	<div id="main-wrapper">
		<div id="topbar"></div>
		<div id="main-menu">
			<table cellspacing="0" cellpadding="0" border="0" class="add-links"><tr>
				<td class="item"><img class="raquo" src="i/raquo.gif" alt="" height="7" width="4" /><a href="/ymmarra/index.php?moduli=sanakirja">Sanakirja</a></td>
				<td class="item"><img class="raquo" src="i/raquo.gif" alt="" height="7" width="4" /><a href="/ymmarra/index.php?moduli=verbit">Verbiluettelo</a></td>
				<td class="item"><img class="raquo" src="i/raquo.gif" alt="" height="7" width="4" /><a href="/ymmarra/index.php?moduli=kielioppi">Kielioppi</a></td>
			</tr></table>
			<table cellspacing="0" cellpadding="0" border="0"><tr>
				<td class="item"><img class="raquo" src="i/raquo.gif" alt="" height="7" width="4" /><a href="/ymmarra/index.php">Etusivu</a></td>
				<td class="item"><img class="raquo" src="i/raquo.gif" alt="" height="7" width="4" /><a href="/ymmarra/index.php?moduli=tekstit">Lukutekstit</a></td>
			</tr></table>
		</div>
		<div id="content">
			<table cellspacing="0" cellpadding="0" border="0" id="content-wrapper"><tr>
				<td>
					<div id="left-menu">
												<div class="header-verb"><span>Verbit</span></div>
						<div class="menu">
								<div class="init"><a href="/ymmarra/index.php?moduli=verbit&kirjain=a">A</a></div>
								<div class="init"><a href="/ymmarra/index.php?moduli=verbit&kirjain=e">E</a></div>
								<div class="init"><a href="/ymmarra/index.php?moduli=verbit&kirjain=h">H</a></div>
								<div class="init"><a href="/ymmarra/index.php?moduli=verbit&kirjain=i">I</a></div>
								<div class="init"><a href="/ymmarra/index.php?moduli=verbit&kirjain=j">J</a></div>
								<div class="init"><a href="/ymmarra/index.php?moduli=verbit&kirjain=k">K</a></div>
								<div class="init"><a href="/ymmarra/index.php?moduli=verbit&kirjain=l">L</a></div>
								<div class="init"><a href="/ymmarra/index.php?moduli=verbit&kirjain=m">M</a></div>
								<div class="init"><a href="/ymmarra/index.php?moduli=verbit&kirjain=n">N</a></div>
								<div class="init"><a href="/ymmarra/index.php?moduli=verbit&kirjain=o">O</a></div>
								<div class="init"><a href="/ymmarra/index.php?moduli=verbit&kirjain=p">P</a></div>
								<div class="init"><a href="/ymmarra/index.php?moduli=verbit&kirjain=r">R</a></div>
								<div class="init"><a href="/ymmarra/index.php?moduli=verbit&kirjain=s">S</a></div>
								<div class="init"><a href="/ymmarra/index.php?moduli=verbit&kirjain=t">T</a></div>
								<div class="init"><a href="/ymmarra/index.php?moduli=verbit&kirjain=u">U</a></div>
								<div class="init"><a href="/ymmarra/index.php?moduli=verbit&kirjain=v">V</a></div>
								<div class="init"><a href="/ymmarra/index.php?moduli=verbit&kirjain=y">Y</a></div>
								<div class="init"><a href="/ymmarra/index.php?moduli=verbit&kirjain=Ä">Ä</a></div>
						</div>					</div>
				</td>
				<td>
					<div id="main-content">
						<div id="path">
							<a href=".">Etusivu</a> &gt; <a href="/ymmarra/index.php?moduli=verbit&kirjain=L">L</a>						</div>
													<h1>LASKEUTUA</h1>
						<table cellspacing="0" cellpadding="0" border="0">
							<tr>
								<td colspan="2" style="padding-bottom:10px;"><strong>Aktiivin indikatiivi</strong></td>
							</tr>
							<tr>
								<td><pre>PREESENS                   
minä     laskeudun         
sinä     laskeudut         
hän      laskeutuu         
me       laskeudumme       
te       laskeudutte       
he       laskeutuvat       

PASSIIVI
         laskeudutaan      

IMPERFEKTI                 
         laskeuduin        
         laskeuduit        
         laskeutui         
         laskeuduimme      
         laskeuduitte      
         laskeutuivat      

PASSIIVI
         laskeuduttiin     

PERFEKTI
olen     laskeutunut       
olet     laskeutunut       
on       laskeutunut       
olemme   laskeutuneet      
olette   laskeutuneet      
ovat     laskeutuneet      

PASSIIVI
on       laskeuduttu       

PLUSKVAMPERFEKTI
olin     laskeutunut       
olit     laskeutunut       
oli      laskeutunut       
olimme   laskeutuneet      
olitte   laskeutuneet      
olivat   laskeutuneet      

PASSIIVI
oli      laskeuduttu       
</pre></td>
								<td>&nbsp;&nbsp;&nbsp;</td>
								<td><pre>  KIELTOMUOTO
  en        laskeudu
  et        laskeudu
  ei        laskeudu
  emme      laskeudu
  ette      laskeudu
  eivät     laskeudu


  ei        laskeuduta

   
  en        laskeutunut
  et        laskeutunut
  ei        laskeutunut
  emme      laskeutuneet
  ette      laskeutuneet
  eivät     laskeutuneet


  ei        laskeuduttu


  en    ole laskeutunut
  et    ole laskeutunut
  ei    ole laskeutunut
  emme  ole laskeutuneet
  ette  ole laskeutuneet
  eivät ole laskeutuneet


  ei    ole laskeuduttu


  en    ollut  laskeutunut
  et    ollut  laskeutunut
  ei    ollut  laskeutunut
  emme  olleet laskeutuneet
  ette  olleet laskeutuneet
  eivät olleet laskeutuneet


  ei    ollut  laskeuduttu
</pre></td>
							</tr>
						</table>
						<table cellspacing="0" cellpadding="0" border="0">
							<tr>
								<td colspan="2" style="padding-bottom:10px;"><strong>Aktiivin konditionaali</strong></td>
							</tr>
							<tr>
								<td><pre>PREESENS
minä     laskeutuisin      
sinä     laskeutuisit      
hän      laskeutuisi       
me       laskeutuisimme    
te       laskeutuisitte    
he       laskeutuisivat    

PASSIIVI
         laskeuduttaisiin  

PERFEKTI
olisin   laskeutunut       
olisit   laskeutunut       
olisi    laskeutunut       
olisimme laskeutuneet      
olisitte laskeutuneet      
olisivat laskeutuneet      

PASSIIVI
olisi    laskeuduttu       
</pre></td>
								<td>&nbsp;&nbsp;&nbsp;</td>
								<td><pre> 
  en        laskeutuisi
  et        laskeutuisi
  ei        laskeutuisi
  emme      laskeutuisi
  ette      laskeutuisi
  eivät     laskeutuisi


  ei        laskeuduttaisi


  en    olisi  laskeutunut
  et    olisi  laskeutunut
  ei    olisi  laskeutunut
  emme  olisi  laskeutuneet
  ette  olisi  laskeutuneet
  eivät olisi  laskeutuneet


  ei    olisi  laskeuduttu
</pre></td>
							</tr>
						</table>
						<table cellspacing="0" cellpadding="0" border="0">
							<tr>
								<td colspan="2" style="padding-bottom:10px;"><strong>Aktiivin potentiaali</strong></td>
							</tr>
							<tr>
								<td><pre>PREESENS
minä     laskeutunen       
sinä     laskeutunet       
hän      laskeutunee       
me       laskeutunemme     
te       laskeutunette     
he       laskeutunevat     

PASSIIVI
         laskeuduttaneen   

PERFEKTI
lienen   laskeutunut       
lienet   laskeutunut       
lienee   laskeutunut       
lienemme laskeutuneet      
lienette laskeutuneet      
lienevät laskeutuneet      

PASSIIVI
lienee   laskeuduttu       
</pre></td>
								<td>&nbsp;&nbsp;&nbsp;</td>
								<td><pre> 
  en        laskeutune
  et        laskeutune
  ei        laskeutune
  emme      laskeutune
  ette      laskeutune
  eivät     laskeutune


  ei        laskeuduttane


  en    liene  laskeutunut
  et    liene  laskeutunut
  ei    liene  laskeutunut
  emme  liene  laskeutuneet
  ette  liene  laskeutuneet
  eivät liene  laskeutuneet


  ei    liene laskeuduttu
</pre></td>
							</tr>
						</table>
						<table cellspacing="0" cellpadding="0" border="0">
							<tr>
								<td colspan="2" style="padding-bottom:10px;"><strong>Aktiivin imperatiivi</strong></td>
							</tr>
							<tr>
								<td><pre>PREESENS

(sinä)   laskeudu          
(hän)    laskeutukoon      
(me)     laskeutukaamme    
(te)     laskeutukaa       
(he)     laskeutukoot      

PASSIIVI
         laskeuduttakoon   

PERFEKTI

ole      laskeutunut       
olkoon   laskeutunut       
olkaamme laskeutuneet      
olkaa    laskeutuneet      
olkoot   laskeutuneet      

PASSIIVI

olkoon   laskeuduttu       
</pre></td>
								<td>&nbsp;&nbsp;&nbsp;</td>
								<td><pre> 

  älä       laskeudu
  älköön    laskeutuko
  älkäämme  laskeutuko
  älkää     laskeutuko
  älkööt    laskeutuko


  älköön    laskeuduttako



  älä      ole  laskeutunut
  älköön   olko laskeutunut
  älkäämme olko laskeutuneet
  älkää    olko laskeutuneet
  älkööt   olko laskeutuneet



  älköön   olko laskeuduttu
</pre></td>
							</tr>
						</table>
						<table cellspacing="0" cellpadding="0" border="0">
							<tr>
								<td colspan="2" style="padding-bottom:10px;"><strong>Verbin nominaalimuodot</strong></td>
							</tr>
							<tr>
								<td><pre>I INFINITIIVI              

Lyhyempi muoto:            
         laskeutua         

Pitempi muoto:             
         laskeutuakseni    
         laskeutuaksesi
         laskeutuakseen
         laskeutuaksemme
         laskeutuaksenne
         laskeutuakseen

III  INFINITIIVI           

inessiivi    laskeutumassa 
elatiivi     laskeutumasta 
illatiivi    laskeutumaan  
adessiivi    laskeutumalla
abessiivi    laskeutumatta 
instruktiivi laskeutuman   
                           
Passiivi
instruktiivi laskeuduttaman 
                           
                           
</pre></td>
								<td>&nbsp;&nbsp;&nbsp;</td>
								<td><pre>  II INFINITIIVI

  inessiivi     laskeutuessa
  instruktiivi  laskeutuen

  Passiivi
  inessiivi     laskeuduttaessa






  IV INFINITIIVI

  nominatiivi   laskeutuminen
  partitiivi    laskeutumista
    

  I PARTISIIPPI 
  aktiivi       laskeutuva
  passiivi      laskeuduttava

 II PARTISIIPPI 
  aktiivi       laskeutunut
  passiivi      laskeuduttu
</pre></td>
							</tr>
						</table>

					</div>
				</td>
			</tr></table>		</div>
		<div id="footer"><a href="http://www.oph.fi/"><img src="i/oph_logo_ymmarrasuomea.gif" width="157" height="35" alt="OPH" /></a></div>
	</div>
</body>
</html>
